【裁判字號】    95,聲,1135
【裁判日期】    950817
【裁判案由】    返還提存物
【裁判全文】
臺灣桃園地方法院民事裁定              95年度聲字第1135號
聲  請  人  甲○○
相  對  人  瑋泰企業股份有限公司
                      18之1.
法定代理人  乙○○○
上列當事人間聲請返還提存物事件，本院裁定如下：
    主  文
本院九十四年度存字第四八五九號擔保提存事件，聲請人所提存
之擔保金新台幣陸拾陸萬陸仟陸佰陸拾柒元，准予返還。
聲請程序費用由相對人負擔。
    理  由
一、按訴訟終結後，供擔保人證明已定20日以上之期間，催告受
    擔保利益人行使權利而未行使者，法院應依供擔保人之聲請
    ，以裁定命返還其提存物，民事訴訟法第104 條第1 項第3
    款定有明文。依同法第106 條規定，上開規定於其他依法令
    供訴訟上之擔保者準用之。而訴訟終結，宜從廣義解釋，包
    括執行程序終結在內。故債權人於執行程序終結後，定20日
    以上之期間催告受擔保利益人行使權利而未行使者，法院即
    得依上開規定裁定准許返還提存物。
二、本件聲請意旨略以：聲請人與相對人間假扣押事件，聲請人
    前依本院94年度裁全字第7815號民事裁定為擔保假扣押執行
    ，曾提供新台幣666,667 元為擔保金，以本院94年度存字第
    4859號擔保提存事件提存後，聲請本院以94年度執全字第39
    94號對相對人所有財產執行假扣押在案；茲因聲請人業已撤
    回上開假扣押執行，並聲請本院定20日以上期間通知受擔保
    利益人即相對人行使權利，經本院於民國95年6 月28日以95
    年度聲字第946 號通知行使權利事件，發函通知相對人於收
    受後21日內行使權利而迄今未行使，爰依法聲請返還上開擔
    保金等語。並提出本院94年度存字第4859號提存書及國庫存
    款收款書、本院民事執行處95年6 月15日94年度執全字第39
    94號通知、95年6 月28日桃院木民祥95年度聲字第946 號函
    各1 件為證。
三、經查，聲請人上開主張，除據其提出上開證據為證外，並經
    本院依職權調取本院94年度裁全字第7815號假扣押裁定、94
    年度執全字第3994號假扣押執行、95年度聲字第946 號通知
    行使權利、94年度存字第4859號擔保提存事件卷宗，核閱屬
    實。且聲請人於上開假扣押執行事件終結後，聲請本院定20
    日以上之期間通知相對人就其因上開假扣押所受損害行使權
    利而未行使一節，亦有上開95年度聲字第946 號通知行使權
    利事件卷宗、本院民事紀錄科查詢表2 紙附卷可稽。從而，
    依上說明，聲請人聲請返還本件擔保金，核無不合，應予准
    許。
四、依民事訴訟法第95條、第78條，裁定如主文。
中    華    民    國    95    年    8     月    17    日
                  民事第一庭  法  官  陳勇松
以上正本係照原本作成。
如對本裁定抗告須於裁定送達後10日內向本院提出抗告狀，並應
繳納抗告裁判費新台幣1,000 元。
中    華    民    國    95    年    8     月    17    日
                              書記官  蔡佳玲


司法院資訊處製作；財團法人民間司法改革基金會備份。
